【裁判字號】    97,裁,667
【裁判日期】    970124
【裁判案由】    優惠存款
【裁判全文】
最  高  行  政  法  院  裁  定
                                     97年度裁字第00667號
上  訴  人  甲○○
被 上訴 人  銓敘部
代  表  人  乙○○
上列當事人間優惠存款事件，上訴人對於中華民國96年6月28日
臺北高等行政法院95年度訴字第3775號判決，提起上訴，本院裁
定如下：
    主  文
上訴駁回。
上訴審訴訟費用由上訴人負擔。
    理  由
一、按對於高等行政法院判決上訴，非以其違背法令為理由，不
    得為之，行政訴訟法第242條定有明文。是對於高等行政法
    院判決上訴，若未具體說明原判決違背何項法令、不適用或
    如何適用法令不當之具體情事，即非主張原判決違背法令以
    為上訴理由，其上訴不應准許，自應認為不合法而駁回之。
二、本件上訴人係臺北市政府捷運工程局北區工程處正工程司，
    其民國95年8月1日自願退休(職)案，前經被上訴人以95年6
    月1日部退一字第0952655241號函，核定退休等級為薦派第8
    職等年功薪6級630薪點，並採其新制施行前任職年資19年4
    個月(核定年資19年)及新制施行後任職年資11年1個月(核定
    年資11年5個月)，分別核給其月退休金79%及23%，並於同函
    說明三、備註(四)敘明：上訴人非屬依行政院訂定之全國軍公
    教員工待遇支給要點(下稱待遇支給要點)之公務人員俸額標
    準表(下稱俸額標準表)支(俸)薪之公務人員，其所領取之公
    保養老給付，依規定不得辦理優惠存款(指依退休公務人員
    公保養老給付金額優惠存款要點《下稱公保優存要點》辦理
    優惠存款)及於同函所送之公務人員月退休金證書附註欄載
    明核定給與公保養老給付金額不得辦理優惠存款在案。上訴
    人不服上開退休核定函備註欄加註不得辦理優惠存款之處分
    ，提起復審，遭決定駁回，遂提起行政訴訟，經原審判決駁
    回其訴。
三、本件上訴人對於原審判決上訴，主張略謂：依公保優存要點
    第2點第2款之規定(要求上訴人須屬最後在職之機關係適用
    待遇支給要點之俸額標準表支薪之公務人員)執行優惠存款
    ，會變動同要點第2點第3款所定新退休制度於84年7月1日實
    施之時間基準，因而與之相互牴觸；蓋辦理退休之「最後」
    時間隨個人退休時日之不定而變動，上揭要點第2點第2款所
    定「最後」之詞代表的時日運用就牴觸到(第2點第3款所揭)
    制度的基準時點。被上訴人與原審就此問題均予迴避而未回
    答，無法接受，請求重視問題；公保優存要點有違公平，並
    不合理；應以在職機關之不同，分段據實詳細核算年資，方
    符建制本意，以最後之機關認定得否辦理優惠存款，顯失均
    衡；被上訴人違反行政程序法第6條、第7條及第9條之規定
    ；又相同案件獲原審法院90年度訴字第6137號及92年度訴字
    第4810號判決有理，請求尊重憲法第7條平等原則，以還公
    道云云。經核上開理由，無非仍執業經原審摒棄不採即公保
    優存要點第2點第2款以最後之機關認定得否辦理優惠存款並
    不合理、顯失均衡之前詞，並就原審已依公保優存要點第2
    點第1項規定所為「退休公務人員除須依公務人員退休法辦
    理退休外，並須其最後在職機關係適用待遇支給要點之俸額
    標準表支薪，且依84年7月1日公務人員退休法修正施行前之
    公務人員保險年資所核發之公保養老給付，始得依該要點辦
    理優惠存款」之論斷，泛言原判決就公保優存要點第2點第2
    款與第3款相互牴觸之問題迴避未予回答，或僅指摘被上訴
    人有如何違法不當，而非具體說明原審判決究竟有違背何項
    法令條款。又上訴人所舉原審法院90年度訴字第6137號及92
    年度訴字第4810號判決，雖有判決各該案件之原告部分勝訴
    或全部勝訴，惟經查分別業經本院93年度判字第78號、95年
    度判字第514號判決廢棄改判，均難認上訴人已執上揭原審
    法院判決先例對於本件原判決有如何違背法令之情事加予指
    摘。綜上，依上開規定及說明，其上訴為不合法，應予駁回
    。
據上論結，本件上訴為不合法，依行政訴訟法第249條第1項前段
、第104條、民事訴訟法第95條、第78條，裁定如主文。
中    華    民    國    97    年    1     月    24    日
                    最高行政法院第三庭
                        審判長法官  黃  璽  君
                              法官  林  茂  權
                              法官  鄭  忠  仁
                              法官  黃  本  仁
                              法官  吳  東  都
以  上  正  本  證  明  與  原  本  無  異
中    華    民    國    97    年    1     月    25    日
                              書記官  王  福  瀛


司法院資訊處製作；財團法人民間司法改革基金會備份。
